---
title: "二月第四周"
date:  '`r strftime(Sys.time(), format = "%Y年 %b %d日 ")`'
output:
  html_document: default
---

```{r include=FALSE}
library(openxlsx)
zhou<-read.xlsx("E:/时间管理/丁酉年/丁酉年冬/周视图.xlsx", 1)
zhou<-as.data.frame(zhou)
zhou$date<-as.Date(zhou$date,origin="1899/12/30")
t<-read.xlsx("E:/时间管理/丁酉年/大四下学期周工作量.xlsx", 1)
t<-as.data.frame(t)
t$X1<-as.Date(t$X1,origin = "1899/12/30")
```

```{r,include=FALSE}
###相关性文本
relateword<-function(x1,x2){
  x1[is.na(x1)]=0
  x2[is.na(x2)]=0
  y<-cor.test(x1,x2)
  if(y$p.value<0.05)
{
  y_0="有显著的相关关系";
}else
{
  y_0="没有显著的相关关系";
}
  y0<-paste(y_0)
  return(y0)
}

```
  
  
  
##一、清醒时间安排情况

```{r echo=FALSE}
attach(zhou)
start0=starttime-today
start1=starttime-today
start_0=mean(na.omit(start1))
start0[is.na(start0)]=0
active<-Active-正能量
othertime=24-lastsleep-purestudy-badtime-active
aweak=24-lastsleep
aweak_0=mean(na.omit(aweak))
othertime[is.na(othertime)]=0
time0<-cbind(badtime,active,purestudy,othertime,lastsleep)
time0<-as.data.frame(time0)
time0<-cbind(date,time0)
library(ggplot2)
ht<-ggplot(time0,aes(date))
ht+
  geom_bar(aes(weight=lastsleep+purestudy+badtime+active+othertime,fill="睡眠时间"))+
  geom_bar(aes(weight=purestudy+badtime+active+othertime,fill="手机非正能量时间"))+
  geom_bar(aes(weight=purestudy+active+othertime,fill="电脑非正能量时间"))+
  geom_bar(aes(weight=purestudy+othertime,fill="其他清醒时间"))+
  geom_bar(aes(weight=purestudy,fill="纯学习/工作时间"))+
  labs(x="日期",y="小时")
detach(zhou)
```
    
图中反映了本期`r length(zhou$ln)`天每日时间的构成及其变化情况
  
启动时间，反映了本人自起床开始到做本日第一件事，平均要花`r round(start_0,2)`小时，占全部清醒时间的`r round(start_0/aweak_0,4)*100`%。
  
纯学习时间，平均为`r round(mean(zhou$purestudy),2)`小时，占清醒时间比重为`r round(mean(zhou$purestudy)/aweak_0,4)*100`%。
  
手机非正能量时间每天为`r round(mean(zhou$badtime),2)`小时,占清醒时间比重为`r round(mean(zhou$badtime)/aweak_0,4)*100`%。
  
电脑非正能量时间平均每天为`r round(mean(active),2)`小时,占清醒时间比重为`r round(mean(active)/aweak_0,4)*100`%。
  
  

##二、睡眠状况
  
  
```{r zhou,echo=FALSE}
attach(zhou)
plot(ln-12,type = "l",ylab = "钟点",xlab="日期",ylim = c(-4,15),col=1,axes=FALSE,main = "作息时间")
axis(1,1:length(zhou$date),zhou$date)
axis(2,-4:15,c("8pm","9pm","10pm","11pm","12pm","1am","2am","3am","4am","5am","6am","7am","8am","9am","10am","11am","12am","1pm","2pm","3pm"))
box()
lines(today,col=5)
legend("bottomleft",c("起床时间","入睡时间"),pch=c(15,15),col=c(5,1),cex=1)
detach(zhou)
```

```{r,include=FALSE}
attach(zhou)
shui_0=relateword(ln,today)
if(sd(ln)<sd(today))
{
  shui_1="相较而言，起床时间的波动要比入睡时间更大";
}else
{
  shui_1="相较而言，起床时间的波动要比入睡时间更小";
}
detach(zhou)
```

“作息时间”图反映了本期本人每日的入睡与起床时间，在这一期间，本人平均每天`r floor(mean(zhou$ln))`点`r round((mean(zhou$ln)-floor(mean(zhou$ln)))*60)`分入睡，`r floor(mean(zhou$today))`点`r round((mean(zhou$today)-floor(mean(zhou$today)))*60)`分起床，睡眠时间平均为`r round(mean(zhou$lastsleep),2)`小时。
  
入睡时间与起床时间`r shui_0`，`r shui_1`。
  
```{r,include=FALSE}
plot(zhou$date,zhou$lastsleep,ylim=c(0,11),col=1,main = "睡眠情况")
points(zhou$date,zhou$deepsleep,col=5)
fls<-lm(zhou$lastsleep~c(1:length(zhou$date)))
fls_0<-predict(fls)
lines(zhou$date,fls_0,col=1)
ds<-zhou$deepsleep
ds[is.na(ds)]=mean(na.omit(ds))
fds<-lm(ds~c(1:length(zhou$date)))
fds_0<-predict(fds)
lines(zhou$date,fds_0,col=5)
```
  
```{r, include=FALSE}
if(fls$coefficients[2]<0)
{
  fls_1="减少"
}else{
    fls_1="增加"
}
if(fds$coefficients[2]<0)
{
  fds_1="减少"
}else{
    fds_1="增加"
}
smzl<-ds/zhou$lastsleep
smzl_0<-coefficients(lm(smzl~c(1:length(zhou$date))))[2]
if(smzl_0<0)
{
  smzl_1="减少"
}else{
  smzl_1="增加"
}
```
从线性趋势上看，总睡眠时间趋向`r fls_1`，深睡眠时间趋向`r fds_1`，睡眠质量向`r smzl_1`发展。
  
  
##三、学习状况
  
```{r echo=FALSE}
attach(zhou)
study0<-cbind(purestudy,holestudy)
study0<-as.data.frame(study0)
study0<-cbind(date,study0)
library(ggplot2)
st<-ggplot(study0,aes(date))
st+
  geom_bar(aes(weight=holestudy,fill="学习间歇"))+
  geom_bar(aes(weight=purestudy,fill="纯学习/工作时间"))+
  labs(x="日期",y="小时")

detach(zhou)
```
  
```{r, include=FALSE}
holes_0<-coefficients(lm(zhou$holestudy~c(1:length(zhou$date))))[2]
if(holes_0<0)
{
  holes_1="减少"
}else{
  holes_1="增加"
}
purs_0<-coefficients(lm(zhou$purestudy~c(1:length(zhou$date))))[2]
if(purs_0<0)
{
  purs_1="减少"
}else{
  purs_1="增加"
}
comt<-mean(na.omit(zhou$holestudy))/mean(na.omit(zhou$purestudy))
if(comt>1.7)
{
  comt_0="并未处于学习状况"}else if(comt>1.45)
  {
    comt_0="学习态度需要做出改进" }else if(comt>1.32)
  {
    comt_0="时间利用率有待提高" }else if(comt>1.27)
  {
    comt_0="处于适度轻松的学习状况"}else if(comt>1.17)
  {
    comt_0="学习状态良好"}else if(comt>1.12)
  {
    comt_0="处于适度紧张学习状况"}else if(comt>1.07)
  {
    comt_0="需要注意休息"}else
  {
    comt_0="统计方法可能有误"
    }

```
```{r, include=FALSE}
tt<-length(na.omit(t$核心时间))
tt0<-tt-4
if(tt0<0)
{tt0=0}
t0<-t[c(tt0:tt),]
time=7*mean(zhou$purestudy)
if(time>(mean(t$合计[0:tt])+2*sd(na.omit(t$合计[0:tt]))))
{
  timeuse="用于学习的时间远高于以往平均水平"
}else if(time>(mean(na.omit(t$合计[0:tt]))+sd(na.omit(t$合计[0:tt]))))
{
  timeuse="用于学习的时间值得肯定"
}else if(time>(mean(na.omit(t$合计[0:tt]))-0.5*sd(na.omit(t$合计[0:tt]))))
{
  timeuse="用于学习的时间达到了平均水平"
}else if(time>(mean(na.omit(t$合计[0:tt]))-2*sd(na.omit(t$合计[0:tt]))))
{
  timeuse="用于学习的时间较平常要少"
}else
{
  timeuse="几乎没有学习"
}

```
本期平均每日毛学习时间/工作时间为`r round(mean(na.omit(zhou$holestudy)),2)`小时，呈`r holes_1`趋势。
  
  纯学习时间/工作时间为`r round(mean(na.omit(zhou$purestudy)),2)`小时，呈`r purs_1`趋势，`r timeuse`。
  
  时间利用比为`r round(comt,2)`，`r comt_0`。  
  
###核心时间
```{r,include=FALSE}
library(ggplot2)
ggplot(data=t0,aes(x=X1,y=核心时间))+geom_bar(stat = "identity")+labs(x="日期")
time0= t[tt,c("核心时间")]
if(time0>(mean(t$核心时间[tt0:tt])+2*sd(na.omit(t$核心时间[tt0:tt]))))
{
  timeuse0="核心时间远高于以往平均水平"
}else if(time0>(mean(na.omit(t$核心时间[tt0:tt]))+sd(na.omit(t$核心时间[tt0:tt]))))
{
  timeuse0="核心时间值得肯定"
}else if(time0>(mean(na.omit(t$核心时间[tt0:tt]))-0.5*sd(na.omit(t$核心时间[tt0:tt]))))
{
  timeuse0="核心时间达到了平均水平"
}else if(time0>(mean(na.omit(t$核心时间[tt0:tt]))-2*sd(na.omit(t$核心时间[tt0:tt]))))
{
  timeuse0="核心时间较平常要少"
}else
{
  timeuse0="学习几乎没有进展"
}
```

```{r,include=FALSE}
time0= t[tt,c("核心时间")]
if(time0>(mean(t$核心时间[1:tt])+2*sd(na.omit(t$核心时间[1:tt]))))
{
  timeuse1="用于核心学习的时间远高于以往平均水平"
}else if(time0>(mean(na.omit(t$核心时间[1:tt]))+sd(na.omit(t$核心时间[1:tt]))))
{
  timeuse1="用于核心学习的时间值得肯定"
}else if(time0>(mean(na.omit(t$核心时间[1:tt]))-0.5*sd(na.omit(t$核心时间[1:tt]))))
{
  timeuse1="用于核心学习的时间达到了平均水平"
}else if(time0>(mean(na.omit(t$核心时间[1:tt]))-2*sd(na.omit(t$核心时间[1:tt]))))
{
  timeuse1="用于核心学习的时间较平常要少"
}else
{
  timeuse1="几乎没有进步"
}
```
  
核心时间指的是完全由自主学习构成，推动复习进度的时间；最近一周的核心时间为`r round(time0,2)`小时，占纯学习时间的`r round(time0/time,2)*100`%。
  
  就最近一个月而言，最近一周`r timeuse0`。
  
  就今年而言，最近一周`r timeuse1`。
  

##四、娱乐时间
  
  
```{r echo=FALSE}
attach(zhou)
plot(badtime,type="l",ylab = "小时",axes=FALSE,xlab="日期",ylim = c(0,14),col=5)
axis(1,1:length(zhou$date),zhou$date)
axis(2)

lines(active)
legend("topright",c("电脑非正能量时间","手机非正能量时间"),col=c(1,5),pch=c(1,1))
detach(zhou)
```
```{r, include=FALSE}
holep_0<-coefficients(lm(zhou$holephone~c(1:length(zhou$date))))[2]
if(holep_0<0)
{
  holep_1="减少"
}else{
  holep_1="增加"
}
bt_0<-coefficients(lm(zhou$badtime~c(1:length(zhou$date))))[2]
if(bt_0<0)
{
  bt_1="减少"
}else{
  bt_1="增加"
}
holcm_0<-coefficients(lm(active~c(1:length(zhou$date))))[2]
if(holcm_0<0)
{
  holcm_1="减少"
}else{
  holcm_1="增加"
}
```

```{r,include=FALSE}
attach(zhou)
infulns=paste("与纯学习时间",relateword(badtime,purestudy))
infulnt=paste("与纯学习时间",relateword(active,purestudy))
s=active+badtime
inf=paste("与纯学习时间",relateword(s,purestudy))
detach(zhou)
```

平均每日使用手机时间为`r round(mean(na.omit(zhou$holephone))/60,2)`小时，呈`r holep_1`趋势；其中非正能量时间`r round(mean(na.omit(zhou$badtime)),2)`小时，呈`r bt_1`趋势，`r infulns`。
   
  平均每日使用电脑时间为`r round(mean(na.omit(zhou$Active)),2)`小时；其中非正能量时间为`r round(mean(na.omit(active)),2)`小时，呈`r holcm_1`趋势，`r infulnt`。
  
 两者之和 `r inf`。
  
 
  
  