---
title: "公历十二月"

date:  '`r strftime(Sys.time(), format = "%Y年，%b%d日 ")`'
output:
  html_document: default
---

```{r include=FALSE}
library(openxlsx)
zhou<-read.xlsx("E:/时间管理/丁酉年冬/公历十二月.xlsx", 1)
zhou<-as.data.frame(zhou)
zhou$date<-as.Date(zhou$date,origin="1899/12/30")
t<-read.xlsx("E:/时间管理/丁酉年周工作量.xlsx", 1)
t<-t[c(44:47),]
t<-as.data.frame(t)
t$X1<-as.Date(t$X1,origin = "1899/12/30")
```
```{r,include=FALSE}
###相关性文本
relateword<-function(x1,x2){
  y<-cor.test(x1,x2)
  if(y$p.value<0.05)
{
  y_0="有显著的相关关系";
}else
{
  y_0="没有显著的相关关系";
}
  y0<-paste(y_0)
  return(y0)
}

```
  
  
  
##一、清醒时间安排情况  

```{r echo=FALSE}
attach(zhou)
start0=starttime-today
start1=starttime-today
start_0=mean(na.omit(start1))
start0[is.na(start0)]=0
active<-Active-正能量-Away
othertime=24-lastsleep-purestudy-badtime-active
aweak=24-lastsleep
aweak_0=mean(na.omit(aweak))
othertime[is.na(othertime)]=0
time0<-t(cbind(badtime,active,purestudy,othertime,lastsleep))
barplot(time0,col=rainbow(5),beside=FALSE,ylab="每日时间安排",xlab="日期",ylim=c(0,25),names.arg=zhou$date,main="每日时间安排")
legend("topleft",c("手机非正能量时间","电脑非正能量时间","纯学习时间","其他清醒时间","睡眠时间"),pch=c(15,15),col=rainbow(5),cex=0.6)
detach(zhou)
```
    
图中反映了本期`r length(zhou$ln)`天每日时间的构成及其变化，
  
启动时间，反映了本人自起床开始到做本日第一件事，平均要花`r round(start_0,2)`小时，占全部清醒时间的`r round(start_0/aweak_0,4)*100`%；
  
纯学习时间，平均为`r round(mean(zhou$purestudy),2)`小时，占清醒时间比重为`r round(mean(zhou$purestudy)/aweak_0,4)*100`%；
  
手机非正能量时间每天为`r round(mean(zhou$badtime),2)`小时,占清醒时间比重为`r round(mean(zhou$badtime)/aweak_0,4)*100`%；
  
电脑非正能量时间平均每天为`r round(mean(active),2)`小时,占清醒时间比重为`r round(mean(active)/aweak_0,4)*100`%。
  
  

##二、睡眠状况
  
```{r zhou,echo=FALSE}
attach(zhou)
plot(ln-12,type = "l",ylab = "钟点",xlab="日期",ylim = c(-4,10),col=1,axes=FALSE,main = "作息时间")
axis(1,1:length(zhou$date),zhou$date)
axis(2,-4:10,c("8","9","10","11","12","1","2","3","4","5","6","7","8","9","10"))
box()
lines(today,col=5)
legend("bottomleft",c("起床时间","入睡时间"),pch=c(15,15),col=c(5,1),cex=1)
detach(zhou)
```

```{r,echo=FALSE}
attach(zhou)
shui=cor.test(ln,today)
if(shui$p.value<0.05)
{
  shui_0="入睡时间和起床时间有显著的相关关系";
}else
{
  shui_0="入睡时间和起床时间没有显著的相关关系";
}
if(sd(ln)<sd(today))
{
  shui_1="相较而言，起床时间的波动要比入睡时间更大";
}else
{
  shui_1="相较而言，起床时间的波动要比入睡时间更小";
}
detach(zhou)
```

“作息时间”图反映了本期本人每日的入睡与起床时间，在这一期间，本人平均每天`r floor(mean(zhou$ln))`点`r round((mean(zhou$ln)-floor(mean(zhou$ln)))*60)`分入睡，`r floor(mean(zhou$today))`点`r round((mean(zhou$today)-floor(mean(zhou$today)))*60)`分起床，睡眠时间平均为`r round(mean(zhou$lastsleep),2)`小时；
  
`r shui_0`，`r shui_1`。
  
  
```{r,echo=FALSE}
plot(zhou$date,zhou$lastsleep,ylim=c(0,11),col=1,main = "睡眠情况")
points(zhou$date,zhou$deepsleep,col=5)
fls<-lm(zhou$lastsleep~c(1:length(zhou$date)))
fls_0<-predict(fls)
lines(zhou$date,fls_0,col=1)
ds<-zhou$deepsleep
ds[is.na(ds)]=mean(na.omit(ds))
fds<-lm(ds~c(1:length(zhou$date)))
fds_0<-predict(fds)
lines(zhou$date,fds_0,col=5)
```
  
```{r, include=FALSE}
if(fls$coefficients[2]<0 && summary(fls)$coefficients[2,4]<0.05 )
{
  fls_1="趋向显著减少"
}else if(fls$coefficients[2]>0 && summary(fls)$coefficients[2,4]<0.05 ){
    fls_1="趋向显著增加"
}else{
  fls_1="无明显变化"
}
if(fds$coefficients[2]<0 && summary(fds)$coefficients[2,4]<0.05 )
{
  fds_1="趋向显著减少"
}else if(fds$coefficients[2]>0 && summary(fds)$coefficients[2,4]<0.05 ){
    fds_1="趋向显著增加"
}else{
  fds_1="无明显变化"
}
smzl<-ds/zhou$lastsleep
smzl_0<-coefficients(lm(smzl~c(1:length(zhou$date))))[2]
if(smzl_0<0)
{
  smzl_1="坏"
}else{
  smzl_1="好"
}
```
从线性趋势上看，总睡眠时间`r fls_1`，深睡眠时间`r fds_1`，睡眠质量向`r smzl_1`发展。 
  
  
##三、学习状况
  
```{r echo=FALSE}
attach(zhou)
study0<-t(cbind(purestudy,rest))
barplot(study0,col=c(5,0),beside=FALSE,ylab="纯学习时间",xlab="日期",ylim=c(0,12),names.arg=zhou$date)
legend("bottomright",c("学习间歇","纯学习时间"),pch=c(15,15),col=c(0,5),cex=0.8)
detach(zhou)
```
  
```{r, include=FALSE}
holes<-lm(zhou$holestudy~c(1:length(zhou$date)))
if(holes$coefficients[2]<0 && summary(holes)$coefficients[2,4]<0.05 )
{
  holes_1="显著减少"
}else if(holes$coefficients[2]>0 && summary(holes)$coefficients[2,4]<0.05 ){
    holes_1="显著增加"
}else{
  holes_1="无明显变化"
}

purs<-lm(zhou$purestudy~c(1:length(zhou$date)))
if(purs$coefficients[2]<0 && summary(purs)$coefficients[2,4]<0.05 )
{
  purs_1="显著减少"
}else if(purs$coefficients[2]>0 && summary(purs)$coefficients[2,4]<0.05 ){
    purs_1="显著增加"
}else{
  purs_1="无明显变化"
}

comt<-mean(na.omit(zhou$holestudy))/mean(na.omit(zhou$purestudy))
if(comt>1.7)
{
  comt_0="并未处于学习状态"}else if(comt>1.45)
  {
    comt_0="学习态度需要做出改进" }else if(comt>1.32)
  {
    comt_0="时间利用率有待提高" }else if(comt>1.27)
  {
    comt_0="处于适度轻松的学习状态"}else if(comt>1.17)
  {
    comt_0="学习状态良好"}else if(comt>1.12)
  {
    comt_0="处于适度紧张学习状态"}else if(comt>1.07)
  {
    comt_0="需要注意休息"}else
  {
    comt_0="统计方法可能有误"
    }

```
```{r, include=FALSE}
tt<-length(na.omit(t$核心时间))
t0<-t
time=7*mean(zhou$purestudy)
if(time>(mean(t$合计[0:tt])+2*sd(na.omit(t$合计[0:tt]))))
{
  timeuse="用于学习的时间远高于以往平均水平"
}else if(time>(mean(na.omit(t$合计[0:tt]))+sd(na.omit(t$合计[0:tt]))))
{
  timeuse="用于学习的时间值得肯定"
}else if(time>(mean(na.omit(t$合计[0:tt]))-0.5*sd(na.omit(t$合计[0:tt]))))
{
  timeuse="用于学习的时间达到了平均水平"
}else if(time>(mean(na.omit(t$合计[3:tt]))-2*sd(na.omit(t$合计[3:tt]))))
{
  timeuse="用于学习的时间较平常要少"
}else
{
  timeuse="几乎没有学习"
}

```
本期平均每日毛学习/工作时间为`r round(mean(na.omit(zhou$holestudy)),2)`小时，呈`r holes_1`趋势；
  
  纯学习/工作时间为`r round(mean(na.omit(zhou$purestudy)),2)`小时，呈`r purs_1`趋势，`r timeuse`；
  
  时间利用比为`r round(comt,2)`，`r comt_0`。  
  
###核心时间

```{r,include=FALSE}
time0=mean(t0$核心时间)
if(time0>(mean(t$核心时间[1:tt])+2*sd(na.omit(t$核心时间[1:tt]))))
{
  timeuse1="核心时间远高于以往平均水平"
}else if(time0>(mean(na.omit(t$核心时间[1:tt]))+sd(na.omit(t$核心时间[1:tt]))))
{
  timeuse1="核心时间值得肯定"
}else if(time0>(mean(na.omit(t$核心时间[1:tt]))-0.5*sd(na.omit(t$核心时间[1:tt]))))
{
  timeuse1="核心时间达到了平均水平"
}else if(time0>(mean(na.omit(t$核心时间[1:tt]))-2*sd(na.omit(t$核心时间[1:tt]))))
{
  timeuse1="核心时间较平常要少"
}else
{
  timeuse1="几乎没有进步"
}
```
  
核心时间指的是完全由自主学习构成，推动复习进度的时间；本期平均每周的核心时间为`r round(mean(t0$核心时间),2)`小时，占纯学习时间的`r round(mean(t0$核心时间)/mean(t0$合计)*100,2)`%；
  
  就今年而言，本期`r timeuse1`。
  

##四、娱乐时间
  
  
```{r echo=FALSE}
attach(zhou)
plot(badtime,type="l",ylab = "小时",axes=FALSE,xlab="日期",ylim = c(0,11),col=5)
axis(1,1:length(zhou$date),zhou$date)
axis(2)

lines(active)
legend("topright",c("电脑非正能量时间","手机非正能量时间"),col=c(1,5),pch=c(1,1))
detach(zhou)
```

```{r, include=FALSE}
holep<-lm(zhou$holephone~c(1:length(zhou$date)))
if(holep$coefficients[2]<0 && summary(holep)$coefficients[2,4]<0.05 )
{
  holep_1="趋向显著减少"
}else if(holep$coefficients[2]>0 && summary(holep)$coefficients[2,4]<0.05 ){
    holep_1="趋向显著增加"
}else{
  holep_1="无明显变化"
}

bt<-lm(zhou$badtime~c(1:length(zhou$date)))
if(bt$coefficients[2]<0 && summary(bt)$coefficients[2,4]<0.05 )
{
  bt_1="趋向显著减少"
}else if(bt$coefficients[2]>0 && summary(bt)$coefficients[2,4]<0.05 ){
    bt_1="趋向显著增加"
}else{
  bt_1="无明显变化"
}

holcm<-lm(zhou$Active~c(1:length(zhou$date)))
if(holcm$coefficients[2]<0 && summary(holcm)$coefficients[2,4]<0.05 )
{
  holcm_1="趋向显著减少"
}else if(holcm$coefficients[2]>0 && summary(holcm)$coefficients[2,4]<0.05 ){
    holcm_1="趋向显著增加"
}else{
  holcm_1="无明显变化"
}
```

```{r,include=FALSE}
attach(zhou)
infulns=paste("与纯学习时间",relateword(badtime,purestudy))
infulnt=paste("与纯学习时间",relateword(active,purestudy))
s=active+badtime
inf=paste("与纯学习时间",relateword(s,purestudy))
detach(zhou)
```

平均每日使用手机时间为`r round(mean(na.omit(zhou$holephone))/60,2)`小时，本期内`r holep_1`；其中非正能量时间`r round(mean(na.omit(zhou$badtime)),2)`小时，本期内`r holcm_1`，`r infulns`。
  
  平均每日使用电脑时间为`r round(mean(na.omit(zhou$Active)),2)`小时；其中非正能量时间为`r round(mean(na.omit(active)),2)`小时，本期内`r holcm_1`，`r infulnt`。
  
 两者之和 `r inf`。
  
  
  
  